# 请教陈老师：关于汇率变动问题

提问人：andry-c 时间：2016-02-29 17:46:26
陈老师，碰到这样一个问题， 某公司从银行借入一笔长期借款（美元借款），买进来一架飞机。然后再将这一架飞机以经营租赁的方式租给航空公司，双方租金的签订也是以美元签的，此公司以每季度收到的美元租金来对银行进行还本付息。 2015 年由于美元对人民币汇率升值较大， 2015 年末在报表上面面临着对美元负债汇率变动问题的处理，由于汇率变动较大，导致确认较大的财务费用—汇兑损益，同时增加长期借款的金额。但企业认为，此项租金协议，也是以美元计价的，而且用租金来还贷款，对于企业的贷款来说不产生任何风险，而且经营租赁协议到期，还可以续签。所以，没有理由确认这一部分的财务费用。个人感觉确实也有道理，具体如何处理，请陈老师指导。

回答人：chenyiwei
在本案例中，金融负债（借款）和金融资产（应收租金）是互相独立的，不能对冲，因此应当分别确认金融资产的汇兑收益和金融负债的汇兑损失，不能不确认。

提问人：prosper 时间：2016-03-02 11:18:59
陈老师，问题是经营租赁租金作为一项未来稳定的现金流未体现在报表内，而购买的飞机资产是以历史成本（当时汇率折算成人民币），这样怎么确认资产端的汇兑收益呢，谢谢！

回答人：chenyiwei
因为会计上没有确认应收租金，所以报表上相应也没有该租金的汇兑损益确认。这是资产、负债本身的不匹配所致。

提问人：prosper 时间：2016-03-03 11:17:16
是这样，就是想问问老师有无变通的方式，可以对冲下资产负债的汇兑损益。谢谢

回答人：chenyiwei
从准则层面，似乎无法得到支持。